
```{r}
file_of_interest <- read.csv("new_data/data_hupAS_RNAseq.txt", sep='\t')
data_genome <- read.csv("genes_scoelicolor.txt", sep = '')

```

```{r}

merged_data <- file_of_interest %>%
  left_join(data_genome, by = "gene")
  
 write.csv(merged_data, "final_data/data_hupAS_RNAseq.csv", row.names = FALSE)

```

```{r}
getwd()
```

```{r}

data_list <- unique(c(bajojajo$add_variable))
uq_data_list <- unique(data_list)

```



```{r}
 
M145vsMGM10 <- read.csv("raw_data/RNAseq_Martyna/M145vsMGM10.csv", sep = ";")
M145vsMGM11 <- read.csv("raw_data/RNAseq_Martyna/M145vsMGM11.csv", sep = ";")
M145vsMGM12 <- read.csv("raw_data/RNAseq_Martyna/M145vsMGM12.csv", sep = ";")
M145vsMGM14 <- read.csv("raw_data/RNAseq_Martyna/M145vsMGM14.csv", sep = "\t")
PS04vsMGHM5 <- read.csv("raw_data/RNAseq_Martyna/PS04vsMGHM5.csv", sep = ";")
PS04vsMGP10 <- read.csv("raw_data/RNAseq_Martyna/PS04vsMGP10.csv", sep = ";")
PS04vsMGP11 <- read.csv("raw_data/RNAseq_Martyna/PS04vsMGP11.csv", sep = ";")
PS04vsMGP12 <- read.csv("raw_data/RNAseq_Martyna/PS04vsMGP12.csv", sep = ";")
PS04vsMGP14 <- read.csv("raw_data/RNAseq_Martyna/PS04vsMGP14.csv", sep = ";")

 
M145vsMGM10$add_variable <- "M145vsMGM10"
M145vsMGM11$add_variable <- "M145vsMGM11"
M145vsMGM12$add_variable <- "M145vsMGM12"
M145vsMGM14$add_variable <- "M145vsMGM14"
PS04vsMGHM5$add_variable <- "PS04vsMGHM5"
PS04vsMGP10$add_variable <- "PS04vsMGP10"
PS04vsMGP11$add_variable <- "PS04vsMGP11"
PS04vsMGP12$add_variable <- "PS04vsMGP12"
PS04vsMGP14$add_variable <- "PS04vsMGP14"

PS04vsMGP14 <- PS04vsMGP14[, -c(9, 10)]


###M145vsMGM10, M145vsMGM11, M145vsMGM12, M145vsMGM14, PS04vsMGHM5, PS04vsMGP10, PS04vsMGP11, PS04vsMGP12, PS04vsMGP14




RNAseq_Martyna <- rbind(M145vsMGM10, M145vsMGM11, M145vsMGM12, M145vsMGM14, PS04vsMGHM5, PS04vsMGP10, PS04vsMGP11, PS04vsMGP12, PS04vsMGP14)


```

```{r}
names(M145vsMGM10)
names(M145vsMGM11)
names(M145vsMGM12)
names(M145vsMGM14)
names(PS04vsMGHM5)
names(PS04vsMGP10)
names(PS04vsMGP11)
names(PS04vsMGP12)
names(PS04vsMGP14)

colnames(M145vsMGM14)[11] <- "log2.fold."

```


```{r}
RNAseq_Martyna_merged <- RNAseq_Martyna %>%
  mutate(
    start = coalesce(Transcription.Start, Translation.Start),  # Take start1 if available, otherwise take start2
    end = coalesce(Translation.Stop, Transcription.Stop)         # Take end1 if available, otherwise take end2
  ) %>%
  select(-Transcription.Start, -Translation.Start, -Translation.Stop, -Transcription.Stop)

jajko <- list("gene", "logFC", "FDR", "add_variable", 'start', 'end', 'width', 'strand', 'data_name' )

##RNAseq_Martyna_merged_właściwe <- data.frame(jajko)
##colnames(RNAseq_Martyna_merged_właściwe) <- jajko

char_vector <- RNAseq_Martyna_merged$log2.fold.
RNAseq_Martyna_merged$log2.fold. <- gsub(",", ".", RNAseq_Martyna_merged$log2.fold.)
RNAseq_Martyna_merged$qValue <- gsub(",", ".", RNAseq_Martyna_merged$qValue)

RNAseq_Martyna_merged$gene <- RNAseq_Martyna_merged$Synonym
RNAseq_Martyna_merged$logFC <- as.numeric(RNAseq_Martyna_merged$log2.fold.)
RNAseq_Martyna_merged$wchich_numeric <- non_numeric
RNAseq_Martyna_merged$FDR <- as.numeric(RNAseq_Martyna_merged$qValue)
RNAseq_Martyna_merged$add_variable <- RNAseq_Martyna_merged$add_variable
RNAseq_Martyna_merged$start <- RNAseq_Martyna_merged$start
RNAseq_Martyna_merged$end <- RNAseq_Martyna_merged$end
RNAseq_Martyna_merged$strand <- RNAseq_Martyna_merged$Strand
RNAseq_Martyna_merged$width <- RNAseq_Martyna_merged$fold
RNAseq_Martyna_merged$data_name <- "RNAseq_Martyna"
RNAseq_Martyna_merged_właściwe1 <- RNAseq_Martyna_merged %>% select("gene", "logFC", "FDR", "add_variable", 'start', 'end', 'width', 'strand', 'data_name' )

RNAseq_Martyna <- read.csv("final_data/RNAseq_Martyna.csv", sep = ";")
RNAseq_Martyna$logFC <- as.numeric(RNAseq_Martyna$logFC)

typeof(RNAseq_Martyna_merged$log2.fold.)
RNAseq_Martyna_merged_właściwe1$strand <- gsub("+", "1", RNAseq_Martyna_merged_właściwe1$strand)
RNAseq_Martyna_merged_właściwe1$strand <- gsub("-", "0", RNAseq_Martyna_merged_właściwe1$strand)


write.csv(RNAseq_Martyna_merged_właściwe1, "final_data/RNAseq_Martyna.csv", row.names = FALSE)



RNAseq_Martyna_merged_właściwe1 <- RNAseq_Martyna_merged_właściwe1 %>% mutate(strand_plot = ifelse(strand == '-', 0, 1))

RNAseq_Martyna_merged_właściwe1 <- RNAseq_Martyna_merged_właściwe1[, -c(10)]

```

AS Problemem jest to, że w RNAseq_Martyna_merged starty i końce genów nie zawsze zgadzają się z tymi, które są w genes_scoelicolor.txt.

Ten RNA-seq był robiony już jakiś czas temu, możliwe, że na innej wersji chromosomu Streptomyces. Myślę, że trzeba by to wszystko ujednolicić i zamienić wartości kolumn start, end, width i strand na pochodzące z genes_scoelicolor.txt

Twój kod powyżej nie do końca mi działa  -  nie powstaje RNAseq_Martyna, bo nie zgadzają się nazwy kolumn. Zamiast wszystko teraz zmieniać poprawię tylko plik wyjściowy, może to później ujednolicisz?

```{r}
library(dplyr)
dane_martyna <- read.csv('final_data/RNAseq_Martyna.csv')

dane_martyna %>% select(gene, logFC, FDR, add_variable, data_name) %>%
  left_join(data_genome) %>%
  select(gene, logFC, FDR, add_variable, start, end, width, strand, data_name) -> dane_martyna

write.csv(dane_martyna, "final_data/RNAseq_Martyna.csv", row.names = FALSE)

```

```{r}

M145PS04 <- read.csv("raw_data/szafran2019/M145PS04.txt", sep = "\t")
M145PS04novobiocyna <- read.csv("raw_data/szafran2019/M145PS04novobiocyna.txt", sep = "\t")
M145PS04thio <- read.csv("raw_data/szafran2019/M145PS04thio.txt", sep = "\t")
##processed_1M145_PS04Thio <- read.csv("raw_data/szafran2019/processed_1M145_PS04Thio.txt", sep = "\t")
##processed_1M145_PS04 <- read.csv("raw_data/szafran2019/processed_1M145_PS04.txt", sep = "\t")
##processed_1M145_M145Novob <- read.csv("raw_data/szafran2019/processed_1M145_M145Novob.txt", sep = "\t")

processed_1M145_PS04 <- read.csv("raw_data/szafran2019/processed_1M145_PS04.txt", 
                                sep = "\t",
                                fileEncoding = "UTF-16",
                                check.names = TRUE,
                                stringsAsFactors = FALSE)
processed_1M145_PS04Thio <- read.csv("raw_data/szafran2019/processed_1M145_PS04Thio.txt", 
                                sep = "\t",
                                fileEncoding = "UTF-16",
                                check.names = TRUE,
                                stringsAsFactors = FALSE)
processed_1M145_M145Novob <- read.csv("raw_data/szafran2019/processed_1M145_M145Novob.txt", 
                                sep = "\t",
                                fileEncoding = "UTF-16",
                                check.names = TRUE,
                                stringsAsFactors = FALSE)
```

```{r}

#mean_wildtype_M145PS04 <- rowMeans(cbind(M145PS04$Normalized.Counts.wildtype.Replicate.1, M145PS04$Normalized.Counts.wildtype.Replicate.2,
                             #   M145PS04$Normalized.Counts.wildtype.Replicate.3, M145PS04$Normalized.Counts.wildtype.Replicate.4))

#mean_novo10_M145PS04 <- rowMeans(cbind(M145PS04$Normalized.Counts.TopA_depletion.Replicate.1, M145PS04$Normalized.Counts.TopA_depletion.Replicate.2,
                               # M145PS04$Normalized.Counts.TopA_depletion.Replicate.3, M145PS04$Normalized.Counts.TopA_depletion.Replicate.4))

#mean_wildtype_M145PS04novobiocyna <- rowMeans(cbind(M145PS04novobiocyna$Normalized.Counts.wildtype.Replicate.1, M145PS04novobiocyna$Normalized.Counts.wildtype.Replicate.2,
                               # M145PS04novobiocyna$Normalized.Counts.wildtype.Replicate.3, M145PS04novobiocyna$Normalized.Counts.wildtype.Replicate.4))

#mean_novo10_M145PS04novobiocyna <- rowMeans(cbind(M145PS04novobiocyna$Normalized.Counts.novo10.Replicate.1, M145PS04novobiocyna$Normalized.Counts.novo10.Replicate.2))

#mean_wildtype_M145PS04thio <- rowMeans(cbind(M145PS04thio$Normalized.Counts.wildtype.Replicate.1, M145PS04thio$Normalized.Counts.wildtype.Replicate.2,
 #                               M145PS04thio$Normalized.Counts.wildtype.Replicate.3, M145PS04thio$Normalized.Counts.wildtype.Replicate.4))

#mean_novo10_M145PS04thio <- rowMeans(cbind(M145PS04thio$Normalized.Counts.TopA_overexpression.Replicate.1, #M145PS04thio$Normalized.Counts.TopA_overexpression.Replicate.2,
                              #  M145PS04thio$Normalized.Counts.TopA_overexpression.Replicate.3))

##mean_wildtype_processed_1M145_PS04 <- rowMeans(cbind(processed_1M145_PS04$Normalized.Counts.wildtype.Replicate.1, processed_1M145_PS04$Normalized.Counts.wildtype.Replicate.2,
                              #  processed_1M145_PS04$Normalized.Counts.wildtype.Replicate.3, processed_1M145_PS04$Normalized.Counts.wildtype.Replicate.4))

##mean_novo10_processed_1M145_PS04 <- rowMeans(cbind(processed_1M145_PS04$Normalized.Counts.TopA_depletion.Replicate.1, processed_1M145_PS04$Normalized.Counts.TopA_depletion.Replicate.2,
                               # processed_1M145_PS04$Normalized.Counts.TopA_depletion.Replicate.3, processed_1M145_PS04$Normalized.Counts.TopA_depletion.Replicate.4))

#mean_wildtype_processed_1M145_M145Novob <- rowMeans(cbind(processed_1M145_M145Novob$Normalized.Counts.wildtype.Replicate.1, processed_1M145_M145Novob$Normalized.Counts.wildtype.Replicate.2,
 #                               processed_1M145_M145Novob$Normalized.Counts.wildtype.Replicate.3, processed_1M145_M145Novob$Normalized.Counts.wildtype.Replicate.4))

#mean_novo10_processed_1M145_M145Novob <- rowMeans(cbind(processed_1M145_M145Novob$Normalized.Counts.novo10.Replicate.1, processed_1M145_M145Novob$Normalized.Counts.novo10.Replicate.2))

#mean_wildtype_processed_1M145_PS04Thio <- rowMeans(cbind(processed_1M145_PS04Thio$Normalized.Counts.wildtype.Replicate.1, processed_1M145_PS04Thio$Normalized.Counts.wildtype.Replicate.2,
 #                               processed_1M145_PS04Thio$Normalized.Counts.wildtype.Replicate.3, processed_1M145_PS04Thio$Normalized.Counts.wildtype.Replicate.4))

#mean_novo10_processed_1M145_PS04Thio <- rowMeans(cbind(processed_1M145_PS04Thio$Normalized.Counts.TopA_overexpression.Replicate.1, processed_1M145_PS04Thio$Normalized.Counts.TopA_overexpression.Replicate.2,
 #                               processed_1M145_PS04Thio$Normalized.Counts.TopA_overexpression.Replicate.3, processed_1M145_PS04Thio$Normalized.Counts.TopA_overexpression.Replicate.4))

```






```{r}


logFC_M145PS04 <- log2(mean_wildtype_M145PS04/mean_novo10_M145PS04)
logFC_M145PS04novobiocyna <- log2(mean_wildtype_M145PS04novobiocyna/mean_novo10_M145PS04novobiocyna)
logFC_M145PS04thio <- log2(mean_wildtype_M145PS04thio/mean_novo10_M145PS04thio)
logFC_processed_1M145_PS04Thio <- log2(mean_wildtype_processed_1M145_PS04Thio/mean_novo10_processed_1M145_PS04Thio)
logFC_processed_1M145_PS04 <- log2(mean_wildtype_processed_1M145_PS04/mean_novo10_processed_1M145_PS04)
logFC_processed_1M145_M145Novob <- log2(mean_wildtype_processed_1M145_M145Novob/mean_novo10_processed_1M145_M145Novob)

# AS zmieniłam żeby wartości zgadzały się z tymi opublikowanymi w Szafran 2019 et al

logFC_M145PS04 <- log2(M145PS04$Expression.TopA_depletion/M145PS04$Expression.wildtype)
logFC_M145PS04novobiocyna <- log2(M145PS04novobiocyna$Expression.novo10/M145PS04novobiocyna$Expression.wildtype)
logFC_M145PS04thio <- log2(M145PS04thio$Expression.TopA_overexpression/M145PS04thio$Expression.wildtype)


M145PS04$logFC <- logFC_M145PS04
M145PS04novobiocyna$logFC <- logFC_M145PS04novobiocyna
M145PS04thio$logFC <- logFC_M145PS04thio
# processed_1M145_PS04Thio$logFC <- logFC_processed_1M145_PS04Thio
# processed_1M145_PS04$logFC <- logFC_processed_1M145_PS04
# processed_1M145_M145Novob$logFC <- logFC_processed_1M145_M145Novob


M145PS04 <- M145PS04 %>% select(Synonym, logFC, qValue.wildtype.vs.TopA_depletion)
M145PS04novobiocyna <- M145PS04novobiocyna %>% select(Synonym, logFC, qValue.wildtype.vs.novo10)
M145PS04thio <- M145PS04thio %>% select(Synonym, logFC, qValue.wildtype.vs.TopA_overexpression)
# processed_1M145_PS04Thio <- processed_1M145_PS04Thio %>% select(Synonym, logFC, qValue.wildtype.vs.TopA_overexpression)
# processed_1M145_M145Novob <- processed_1M145_M145Novob %>% select(Synonym, logFC, qValue.wildtype.vs.novo10)
# processed_1M145_PS04 <- processed_1M145_PS04 %>% select(Synonym, logFC, qValue.wildtype.vs.TopA_depletion)

M145PS04
M145PS04novobiocyna
M145PS04thio
# processed_1M145_PS04Thio
# processed_1M145_M145Novob
# processed_1M145_PS04

# dane_martyna %>% select(gene, logFC, FDR, add_variable, data_name) %>%
#   left_join(data_genome) %>%
#   select(gene, logFC, FDR, add_variable, start, end, width, strand, data_name) -> dane_martyna

M145PS04$add_variable <- "M145PS04" 
M145PS04novobiocyna$add_variable <- "M145PS04novobiocyna" 
M145PS04thio$add_variable <- "M145PS04thio" 
# processed_1M145_PS04Thio$add_variable <- "processed_1M145_PS04Thio" 
# processed_1M145_M145Novob$add_variable <- "processed_1M145_M145Novob" 
# processed_1M145_PS04$add_variable <- "processed_1M145_PS04" 

M145PS04$data_name <- "szafran2019"
M145PS04novobiocyna$data_name <- "szafran2019"
M145PS04thio$data_name <- "szafran2019"
# processed_1M145_PS04Thio$data_name <- "szafran2019"
# processed_1M145_M145Novob$data_name <- "szafran2019"
# processed_1M145_PS04$data_name <- "szafran2019"

colnames(M145PS04) <- c("gene", "logFC", "FDR", "add_variable", "data_name")
colnames(M145PS04novobiocyna) <- c("gene", "logFC", "FDR", "add_variable", "data_name")
colnames(M145PS04thio) <- c("gene", "logFC", "FDR", "add_variable", "data_name")
# colnames(processed_1M145_PS04Thio) <- c("gene", "logFC", "FDR", "add_variable", "data_name")
# colnames(processed_1M145_M145Novob) <- c("gene", "logFC", "FDR", "add_variable", "data_name")
# colnames(processed_1M145_PS04) <- c("gene", "logFC", "FDR", "add_variable", "data_name")


# data_szafran2019 <- rbind(M145PS04, M145PS04novobiocyna, M145PS04thio, processed_1M145_PS04Thio, processed_1M145_M145Novob, processed_1M145_PS04)
data_szafran2019 <- rbind(M145PS04, M145PS04novobiocyna, M145PS04thio)


data_szafran2019 %>% select(gene, logFC, FDR, add_variable, data_name) %>%
  left_join(data_genome) %>%
  select(gene, logFC, FDR, add_variable, start, end, width, strand, data_name) -> data_szafran2019

data_szafran2019$FDR <- gsub(",", ".", data_szafran2019$FDR)
data_szafran2019$FDR <- as.numeric(data_szafran2019$FDR)
data_szafran2019 <- data_szafran2019 %>% mutate(strand_plot = ifelse(strand == '-', 0, 1))

summary(data_szafran2019)

data_szafran2019 <- data_szafran2019[, -c(10)]

write.csv(data_szafran2019, "final_data/data_szafran2019.csv", row.names = FALSE)

```

